

I Gusti Made Andika Bramastra C.K

Alamat: Denpasar, Bali

Nomor Hp: +6282146973820

Email: bramastraandika@gmail.com

# **PROFILE**

Sedang menempuh Pendidikan Sarjana, Semester 6 – Rekayasa Sistem Komputer - Institut Bisnis dan Teknologi Indonesia ( INSTIKI ). Saya memiliki semangat yang kuat untuk memperluas pengalaman dan mendalami pengetahuan bidang IT, dengan tujuan menjadi profesional unggul di bidang teknologi.

### **PENDIDIKAN**

**2019 - 2022** : SMA Dwijendra Denpasar.

**2022 - Sekarang** : S1 Rekayasa Sistem Komputer (masih berlangsung).

### **PENGALAMAN**

2019 - 2021 : Organisasi SMA, dan bertugas pada divisi IT &

Dokumentasi.

**2022 - 2024** :

IOT Project : Monitoring Suhu dan Kelembaban dengan output Aplikasi Blynk & Record Telegram.

**Analis & Rekap Data**: Melakukan Analisis dan Rekap Data Mahasiswa secara Remote (*Work From Home*).

**Web Programming**: Mengembangkan Website Prototype DPMD Gianyar (Front End) & Mengembangkan Website Pribadi.

**Barista** : Menjadi barista di Rooftop Denpasar.

Bisnis : Mengembangkan usaha kecil secara mandiri.

# **KEMAMPUAN**

# **SOFT SKILL**

- Disiplin.
- Teliti.
- Komunikasi.
- Bertanggung-jawab.
- Mampu bekerja dalam Tim.
- Pemecahan Masalah(*Problem Solving*).

# **HARD SKILL**

- Analisis Data.
- Microsoft Office.
- Pemrograman Dasar ( Java, Java Script, Python, CSS, HTML).
- Jaringan Dasar (Networking).